【裁判字號】    97,交聲,349
【裁判日期】    970521
【裁判案由】    違反道路交通管理處罰條例聲明異議
【裁判全文】
臺灣臺北地方法院交通事件裁定         97年度交聲字第349號
原處分機關  臺北市交通事件裁決所
異  議  人
即受處分人  甲○○
上列異議人即受處分人因違反道路交通管理處罰條例案件，對於
臺北市交通事件裁決所中華民國97年1月7日所為之處分（原處分
案號：北市裁四字第裁22-AEW154904號），聲明異議，本院裁定
如下：
        主  文
異議駁回。
        理  由
一、原處分意旨略以：本件異議人即受處分人甲○○於民國96年
    10月17日10時45分許，騎乘車牌號碼ANP-227號重型機車，
    沿臺北市○○街行駛，行經慶城街與興安街有紅綠燈號誌管
    制之交岔路口時，違規左轉，遭臺北市政府警察局松山分局
    民有派出所員警攔停舉發。異議人逾應到案最後期限96年11
    月2日達60日以上，原處分機關並依道路交通管理處罰條例
    第53條第1項、第63條第1項第3款（裁決書漏引第3款）、違
    反道路交通管理事件統一裁罰標準表之規定，裁處受處分人
    罰鍰新台幣（下同）4500元，並記違規點數3點。
二、異議意旨略以：異議人當時騎乘上開機車，行經慶城街與興
    安街口時，在號誌轉為紅燈前已越過停止線，是在進入停止
    止線後左轉期間轉為紅燈，異議人沒有紅燈左轉云云。
三、按汽車駕駛人，行經有燈光號誌管制之交岔路口闖紅燈者，
    處新台幣1800元以上5400元以下罰鍰；又按汽車駕駛人，違
    反道路交通管理處罰條例第53條者，除依原條款處罰鍰外，
    並記違規點數3點，道路交通管理處罰條例第53條第1項、第
    63條第1項第3款分別定有明文。又按車輛面對圓形紅燈時，
    仍逕予穿越路口至銜接路段，不論左轉、直行、迴轉，均屬
    闖紅燈之行為。
四、訊據異議人坦承於上揭時間，騎乘上開機車，沿臺北市○○
    街行駛，行經慶城街與興安街交岔路口，左轉興安街過程中
    ，號誌已轉為紅燈等情不諱，惟矢口否認有何紅燈左轉之違
    規行為，並辯稱: 是在綠燈轉為紅燈前越過慶城街的停止線
    ，所以非闖紅燈。員警因所站之位置，加上違規地點設有施
    工圍籬，造成員警有視差，無法看到慶城的停止線，因而產
    生誤判云云。惟查: 異議人之上開時、地，騎乘機車違規紅
    燈左轉行為一節，業據證人乙○○於本院訊問時結證: 當時
    我執行外勤治安檢測勤務，我站在興安街（民生東路140巷
    口）近慶城街口上，現場雖有圍籬，但因圍籬邊均有人行道
    可走，不影響視線。當時異議人在慶城街上，異議人在慶城
    街紅燈時由南轉西至興安街，我在異議人轉進興安街後約10
    公尺把異議人攔下，異議人不承認違規事實拒簽等語。質之
    異議人亦坦承其當天騎乘上開機車左轉過程中，慶城街之號
    誌已由綠轉為紅燈，益認證人上開證詞非虛。且按交通警察
    摯單舉發違反道路交通管理處罰條例所列之違規事實，本質
    上為行政處分，係公務員基於職務上之權力，依法就特定之
    具體事件所為之具公法上效果之單方面行政行為，基於公務
    員為公法上行為具有公信力之原則，該行政行為當可被推定
    為真正，其據以依法處分之事實認定亦為正確無誤。又證人
    不過適巧被安排在該處執行勤務，其與異議人既不相識，又
    無前隙，應無故意設詞舉發異議人之虞。且於本件卷存證據
    資料內並無任何積極證據足以證明證人上開證詞係屬虛偽，
    亦未有足以令人顯信其供述為不可採之品性證據或前科證據
    存在，是證人之證詞，應堪採信。異議人所辯各節，均無可
    採。從而，本件異議人之上開違規事實，事證明確，洵堪認
    定。
五、綜上，本件異議人確有闖紅燈之違規行為，從而，原處分機
    關依前揭道路交通管理處罰條例第53條第1項、第63條第1項
    第 3款、違反道路交通管理事件統一裁罰標準及處理細則及
    違反道路交通管理事件統一裁罰標準表之規定，裁處受處分
    人罰鍰4500元，並記違規點數3點，核無違誤。本件異議人
    之異議為無理由，應予駁回。
據上論斷，應依道路交通案件處理辦法第19條，裁定如主文。
中    華    民    國    97    年    5    月    21    日
                  交通法庭    法  官  李桂英
上正本證明與原本無異。
如不服本裁定應於送達後5日內向本院提出抗告狀。
                              書記官  嚴君珮
中    華    民    國    97    年    5     月    21    日


司法院資訊處製作；財團法人民間司法改革基金會備份。
